臺灣屏東地方法院刑事判決　　　　　　　 94年度訴字第580號
公　訴　人　臺灣屏東地方法院檢察署檢察官
被　　　告　甲○○
上列被告因違反毒品危害防制條例案件，經檢察官提起公訴（94
年度毒偵字第953 號）及同署檢察官移送併辦（94年度毒偵字第
1217號），本院裁定改依簡式審判程序審理，判決如下：
    主  文
甲○○連續施用第一級毒品，累犯，處有期徒刑壹年。扣案之注
射針筒壹支沒收。又連續施用第二級毒品，累犯，處有期徒刑伍
月。扣案之玻璃球吸食器壹組沒收。應執行有期徒刑壹年月。
扣案之注射針筒壹支、玻璃球吸食器壹組，均沒收。
    事　實
一、甲○○前於民國88年間因施用毒品案件，經本院88年度毒聲
    字第1062號裁定送觀察、勒戒後，認有繼續施用毒品傾向，
    再經本院88年度毒聲字第1246號裁定送戒治處所施以強制戒
    治，嗣經本院88年度毒聲字第2165號裁定停止戒治並付保護
    管束，於88年10月19日停止戒治處分出所，並於90年4 月25
    日保護管束期滿，強制戒治視為執行完畢，由臺灣屏東地方
    法院檢察署檢察官以90年度戒毒偵字第212 號不起訴處分確
    定；復於91年間因違反毒品危害防制條例案件，經本院92年
    度訴字第357 號判處應執行有期徒刑1 年2 月確定，於92年
    10 月10 日執行完畢。詎甲○○因罹患口腔癌，圖以施用毒
    品方式止痛，竟於強制戒治執行完畢釋放後，5 年內分別基
    於施用第一級毒品海洛因、第二級毒品甲基毒品安非他命之
    概括犯意，自94年1 月間某日起至94年4 月19日、自94年 4
    月25 日 起至94年5 月5 日止，將海洛因加水稀釋以注射針
    筒注射之方式，及於94年2 月26日14時許、94年5 月7 日17
    時採尿時起回溯72小時內某時許，將甲基安非他命置入玻璃
    球燒烤產生煙氣以口鼻吸食之方式，在其位於屏東縣恒春鎮
    ○○路112 巷11之1 號住處，連續施用第一級毒品海洛因、
    第二級毒品甲基安非他命多次。嗣於94年2 月26日14時許，
    警方因調查甲○○另涉犯之竊盜案件，前往甲○○上開住處
    而當場查獲；復於94年5 月7 日16時許，在屏東縣恆春鎮○
    ○路69號前因行跡可疑為警查獲，並扣得其所有供施用第一
    級毒品海洛因所用之注射針筒1 支、供施用第二級毒品甲基
    安非他命之玻璃球吸食器1 組，始知上情。
二、案經屏東縣警察局恆春分局報請臺灣屏東地方法院檢察署檢
    察官偵查起訴及移送併辦。
    理　由
一、上開事實，業據被告甲○○坦承不諱，且被告為警查獲時採
    尿送驗結果，均呈嗎啡（即海洛因水解後之反應）及甲基安
    非他命之陽性反應，有臺灣檢驗科技股份有限公司94年3 月
    28日KＺ000000000000號、94年5 月24日KＺ000000000000號濫
    用藥物尿液檢驗報告各1 紙在卷可證。上述鑑驗結果，均係
    檢驗機關本於專業知識及以精密儀器或科學檢驗方法所得之
    結論，自可憑信，此外，復有其所有之注射針筒1 支及玻璃
    球吸食器1 組扣案及查獲照片9 幀在卷可證。足見，被告自
    白與事實相符，應可採信。又被告前於88年間因施用毒品案
    件，經本院88年度毒聲字第1062號裁定送觀察、勒戒後，認
    有繼續施用毒品傾向，再經本院88年毒聲字第1246號裁定送
    戒治處所施以強制戒治，嗣經本院88年度毒聲字第2165號裁
    定停止戒治並付保護管束，於88年10月19日停止戒治處分出
    所，並於90年4 月25日保護管束期滿，強制戒治視為執行完
    畢，由臺灣屏東地方法院檢察署檢察官以90年度戒毒偵字第
    21 2號不起訴處分確定，此有臺灣屏東地方法院檢察署刑案
    資料查註紀錄表及臺灣高等法院被告全國前案紀錄表各1 份
    在卷可參。從而，本件事證明確，被告犯行堪予認定。
二、查海洛因及甲基安非他命分屬毒品危害防制條例第2 條第 2
    項第1 款、第2 款所稱之第一級、第二級毒品，均不得持有
    、施用，被告竟持以施用，核其所為，係犯同條例第10條第
    1 項之施用第一級毒品罪及同條例第2 項之施用第二級毒品
    罪。其施用前持有海洛因及甲基安非他命之低度行為，應為
    施用之高度行為所吸收，均不另論罪。其先後多次施用海洛
    因、甲基安非他命之行為，均時間緊接，觸犯構成要件相同
    之罪名，顯係基於概括犯意反覆為之，皆為連續犯，均應以
    1 罪論，並加重其刑。公訴事實僅論及被告於94年2 月26日
    14時許施用第一級毒品海洛因、第二級毒品甲基安非他命各
    1 次之犯行，惟被告其餘施用第一級毒品海洛因、第二級毒
    品甲基安非他命之行為，與已起訴之犯罪事實，具有連續犯
    之裁判上一罪關係，已如前述，為起訴效力所及，本院自應
    併予審理。又被告曾於91年間因違反毒品危害防制條例案件
    ，經本院92年度訴字第357 號判處應執行有期徒刑1 年2 月
    確定，於92年10月10日執行完畢，此有臺灣屏東地方法院檢
    察署刑案資料查註紀錄表及臺灣高等法院被告全國前案紀錄
    表各1 份在卷可按，其受有期徒刑之執行完畢後，5 年之內
    再犯有期徒刑以上之上述2 罪，皆為累犯，均應依法加重其
    刑，其有2 種刑之加重事由，應均遞加重之。其所犯上述 2
    罪，犯意各別，行為互異，應予分別論罪，合併處罰。爰審
    酌被告素行非佳，經觀察、勒戒及強制戒治後，仍未能戒除
    毒癮，顯見其無戒毒悔改之意，惟念其施用毒品乃自戕行為
    ，及其施用毒品之期間、次數、犯罪後坦認犯行，態度尚稱
    良好等一切情狀，分別量處如主文所示之刑，並定其應執行
    之刑。扣案之注射針筒1 支、玻璃球吸食器1 組，為被告所
    有供其施用第一級毒品海洛因、第二級毒品甲基安非他命所
    用之物，併依刑法第38條第1 項第2 款規定，宣告沒收之。
據上論斷，應依刑事訴訟法第273 條之1 第1 項、第299 條第 1
項前段，毒品危害防制條例第10第1 項、第2 項，刑法第11條前
段、第56條、第47條、第51條第5 款、第38條第1 項第2 款，判
決如主文。
本案經檢察官乙○○到庭執行職務。
中　　華　　民　　國　　94　　年　　9 　　月　　30　　日
                  刑事第二庭  法  官   蘇碧珠
右正本證明與原本無異。
如不服本判決應於收受本判決送達後十日內向本院提出上訴書狀
，其未敘述上訴理由者，並得於提起上訴後十日內向本院補提理
由書狀（均須按他造當事人之人數附繕本）「切勿逕送上級法院
」
                              書記官   賀燕花
中　　華　　民　　國　　94　　年　　9 　　月　　30　　日
附錄本案論罪科刑法條全文
毒品危害防制條例第10條：
施用第一級毒品者，處6月以上5年以下有期徒刑。
施用第二級毒品者，處3年以下有期徒刑。
